臺灣臺中地方法院宣示判決筆錄　　　 94年度重訴緝字第438號
公　訴　人　臺灣臺中地方法院檢察署檢察官
被　　　告　乙○○
上列被告因恐嚇案件，經檢察官提起公訴（九十三年度偵字第一
六四二四號、第一八一九Ｏ號、第二Ｏ五五七號、九十四年度偵
字第三五六號），本院於中華民國九十四年十一月四日下午四時
，在本院第九法庭宣示判決，出席職員如下：
　　　　　　　　　　　　　審判長法　官　陳得利
法官起立朗讀判決主文、犯罪事實要旨、處罰條文，及告以上訴
限制、期間並提出上訴狀之法院，且諭知記載其內容：
一、主    文：
    乙○○共同連續以加害身體、自由之事，恐嚇他人，致生危
    害於安全，處有期徒刑陸月，如易科罰金，以佰元折算壹
    日。
二、犯罪事實要旨：
    康其聰（恐嚇部分，業經本院判處有期徒刑十月）係設於臺
    中市○○路○段九四號十樓「嬌點ＫＴＶ酒店」（同樓層另
    有「嬌點卡拉ＯＫ」）之實際經營負責人，吳忠信（恐嚇部
    分，業經本院判處有期徒刑十月）則自民國九十三年六月十
    日起，接手該酒店之經營，惟康其聰仍在該酒店Ｖ１１包廂
    旁之辦公室內，利用裝設的監視器，監控店內員工及客人的
    活動，並按日參與分紅。吳忠信接手經營後，先後僱用鍾豪
    （另行審結）、劉文和（恐嚇部分，業經本院判處有期徒刑
    六月）擔任該酒店之經理，又孫忠義（綽號「宗麒」、「中
    尉」，恐嚇部分，業經本院判處有期徒刑九月）原為該酒店
    服務生（少爺），於九十三年九月十三日始受僱接任劉文和
    擔任該酒店經理，另朱育德（恐嚇部分，業經本院判處有期
    徒刑八月）、陳柏廷（業經本院發布通緝，待通緝到案後另
    行審結）、吳信宏（恐嚇部分，業經本院判處有期徒刑五月
    ）等人則為該店服務生，乙○○（綽號「魚仔」、「小米」
    ，任職期間自九十三年七月底至同年九月二十六日止）與真
    實姓名年籍均不詳綽號「阿建」、「阿德」、「小魚兒」等
    成年男子則充當該酒店之拉客手。該酒店因客源不足，吳忠
    信及鍾豪即謀議以上網聊天交友，藉故誘使網友前來消費，
    再逼迫其付帳的方式，以增加該酒店之營業收入。而康其聰
    、朱育德、陳柏廷、吳信宏、乙○○、劉文和、孫忠義亦明
    知上情，竟共同基於恐嚇之概括犯意聯絡，自九十三年七月
    間起至同年九月間止，由乙○○以綽號「小米」及真實姓名
    年籍不詳之綽號「阿建」、「阿德」、「小魚兒」等成年男
    子充當拉客手，以請客或慶生等名義，誘使甲○○、丁○○
    、戊○○、丙○○前來消費，再由鍾豪、劉文和、孫忠義、
    朱育德、陳柏廷等人負責向渠等逼迫給付消費款，茲詳述如
    後：
（一）九十三年七月底某日凌晨零時許，由綽號「阿建」的成年
      男子誘使網友甲○○前來「嬌點ＫＴＶ酒店」消費，而於
      消費約三小時後，「阿建」遂以手機沒電為由，向甲○○
      詐借手機（詐借手機部分，為「阿建」的個人行為，無積
      極證據證明與乙○○等人有關），再佯裝要結帳而先行離
      去，鍾豪、劉文和、朱育德、孫忠義、陳柏廷即要求甲○○結帳付款新臺幣（下同）二萬四千元，期間約商談三、
      四小時，因當時鍾豪等人多勢眾，且甲○○長時間遭受逼
      債，又時值深夜，於此情境下，渠等舉動足令甲○○認知
      如不付清消費款，當無法順利離開「嬌點ＫＴＶ酒店」，
      渠等乃以此欲行加害行動自由之舉措，恫嚇甲○○，致其
      心生畏怖，而危害其安全。而甲○○當時因身無現金，乃
      先質押其國民身分證、全民健康保險卡，並簽立面額二萬
      四千元之本票乙紙交與渠等收執後，始順利離去。嗣於九
      十三年八月二十二日，由鍾豪至甲○○住處向其母親收取
      消費款項後，鍾豪始將甲○○質押之國民身分證及本票交
      還與甲○○之母親（全民健康保險卡因遭陳柏廷侵占而未
      予返還）。
（二）九十三年九月十一日凌晨一時許，由乙○○以綽號「小米
      」為名充當拉客手，誘使網友丁○○前來「嬌點ＫＴＶ酒
      店」消費，約消費二小時後，乙○○即以手機沒電為由，
      向丁○○詐借手機及現金一千元（詐借手機及現金一千元
      部分，檢察官誤認為是綽號「小敏」的成年男子所為，故
      乙○○此部分詐欺取財犯行，並未據檢察官提起公訴），
      再佯裝結帳而先行離去，劉文和、朱育德、孫忠義等人即
      要丁○○結帳付款二萬元，因當時劉文和等人多勢眾，且
      輪流向丁○○催討債務，又時值深夜，於此情境下，渠等
      舉動足令丁○○認知如不付清消費款，當無法順利離開「
      嬌點ＫＴＶ酒店」，渠等乃以此欲行加害行動自由之舉措
      ，恫嚇丁○○，致其心生畏怖，而危害其安全。而丁○○
      當時因身無現金，乃電話連繫其母親並告知詳情，嗣由其
      父母親至店內刷卡結帳付清約二萬元（檢察官誤載為二萬
      一千元）消費款項後，始順利離去。
（三）九十三年九月二十一日凌晨零時許，由綽號「阿德」的成
      年男子誘使網友戊○○前來「嬌點ＫＴＶ酒店」消費，約
      消費一小時半後，「阿德」即以現金不足為由，向戊○○
      詐借手機及現金一千五百元（詐借手機部分，為「阿德」
      的個人行為，無積極證據證明與乙○○等人有關），再佯
      裝結帳而先行離去，朱育德、孫忠義、陳柏廷等人即要戊○○結帳付款二萬二千五百元，因當時孫忠義等人多勢眾
      ，且輪流逼債，又時值深夜，於此情境下，渠等舉動足令
      戊○○認知如不付清消費款，當無法順利離開「嬌點ＫＴ
      Ｖ酒店」，渠等乃以此欲行加害行動自由之舉措，恫嚇戊○○，致其心生畏怖，而危害其安全。而戊○○當時因身
      無現金，乃先將其全民健康保險卡質押於酒店內，另由孫
      忠義令朱育德騎機車搭載戊○○回其住處拿取一萬五千元
      支付部分消費款項後，戊○○始順利離去。戊○○並於翌
      日至「嬌點ＫＴＶ酒店」付清其餘消費款七千五百元，因
      孫忠義不在，致未拿回其所質押之全民健康保險卡。
（四）九十三年九月二十二日凌晨零時許，由綽號「小魚兒」的
      成年男子誘使網友丙○○前來消費，約消費一小時三十分
      後，「小魚兒」即佯裝結帳而先行離去，孫忠義、朱育德
      等即要丙○○結帳付款二萬二千元，因當時孫忠義等人多
      勢眾，且輪流逼債，又時值深夜，於此情境下，渠等舉動
      足令丙○○認知如不付清消費款，當無法順利離開「嬌點
      ＫＴＶ酒店」，期間朱育德並出言對丙○○恫嚇稱：若不
      付錢的話，就要打伊等語，渠等乃以此欲行加害身體、行
      動自由之舉措，恫嚇丙○○，致其心生畏怖，而危害其安
      全。嗣由孫忠義、朱育德駕車搭載丙○○前往臺中市○○
      路○段「大都會自助式ＫＴＶ」其機車停放處，自機車上
      拿取其錢包內之提款卡後，至附近便利商店內提領現金約
      一萬餘元，並由丙○○朋友拿取一萬元前來（前於「嬌點
      ＫＴＶ酒店」內，已先由丙○○以電話聯繫向其朋友借款
      ），嗣丙○○將其所提領款項交與其朋友，由其朋友轉交
      消費帳款約二萬餘元（二萬至二萬二千元之間）與朱育德
      後，丙○○始順利離去。
    上開取得之款項，事後均交由吳忠信或孫忠義，扣除成本後
    分成三份，由康其聰、拉客手、幹部（含經理、服務生）各
    分得一份。
三、處罰條文：
    刑法第三百零五條。
四、協商判決除有刑事訴訟法第四百五十五條之四第一項第一款
    於本訊問程序終結前，被告撤銷協商合意或檢察官撤回協商
    聲請者；第二款被告協商之意思非出於自由意志者；第四款
    被告所犯之罪非第四百五十五條之二第一項所定得以協商判
    決者；第六款被告有其他較重之裁判上一罪之犯罪事實者；
    第七款法院認應諭知免刑或免訴、不受理者情形之一，及違
    反同條第二項「法院應於協商合意範圍內為判決；法院為協
    商判決所科之刑，以宣告緩刑或二年以下有期徒刑、拘役或
    罰金為限」之規定者外，不得上訴。
五、如有上開可得上訴情形，得自收受宣示判決筆錄送達之日起
    十日內，向本院提出上訴書狀，上訴於第二審法院。
中　　華　　民　　國　　94　　年　　11　　月　　4 　　日
                  臺灣臺中地方法院刑事第九庭
                      審判長法  官  陳得利
                            書記官  鐘麗芳
中　　華　　民　　國　　94　　年　　11　　月　　4 　　日
